【裁判字號】    90,上易,2678
【裁判日期】    900830
【裁判案由】    傷害
【裁判全文】
臺灣高等法院刑事判決                            九十年度上易字第二六七八號
    上  訴  人
    即  被  告  丙○○
右上訴人因傷害案件，不服臺灣臺北地方法院九十年度易字第七九二號，中華民國九
十年五月二十八日第一審判決（起訴案號：臺灣臺北地方法院檢察署八十九年度偵字
第一六七七九號），提起上訴，本院判決如左：
    主  文
上訴駁回。
    事實及理由
一、丙○○於民國八十六年間，曾因詐欺案件，由臺灣板橋地方法院判處有期徒刑一
    年，經本院判決駁回其上訴確定，並於八十八年四月三十日縮刑期滿執行完畢。
    其因於八十九年七月十八日上午八時許，在臺北市○○路○段二○六巷臨二十七
    號住處之樓梯間，遭該址二樓住戶甲○○毆打成傷並出言恐嚇（甲○○所涉傷害
    、恐嚇部分，業經原審判決應執行拘役五十日，如易科罰金以三百元折算一日，
    未據提起上訴而確定），為此心生不滿，竟於翌（十九）日上午十一時三十分許
    ，在上開住處之樓梯間內，乘甲○○與他人談話未及注意之際，基於傷害身體之
    犯意，出手毆打甲○○之下巴，使甲○○受有下巴挫傷瘀血二公分之傷害。案經
    甲○○訴由臺北市政府警察局文山第二分局報請臺灣臺北地方法院檢察署檢察官
    偵查起訴。
二、本案經本院審理結果，認第一審以上訴人即被告丙○○犯刑法第二百七十七條第
    一項傷害罪。並以被告曾因詐欺案件，經法院判處有期徒刑一年確定，於八十八
    年四月三十日縮刑期滿執行完畢，有臺灣高等法院檢察署刑案紀錄簡覆表在卷可
    稽，於五年內再犯本件有期徒刑以上之罪，為累犯。爰酌情且援引刑事訴訟法第
    二百九十九條第一項前段，刑法第二百七十七條第一項、第四十七條、第四十一
    條第一項前段，罰金罰鍰提高標準條例第一條前段、第二條，量處拘役五十日，
    如易科罰金以銀元三百元折算一日。核其認事用法並無不合，量刑亦屬適當，應
    予維持，並引用第一審判決書記載之理由及證據。
三、被告上訴意旨略謂：其並無前開毆打告訴人甲○○成傷之犯行，告訴人串通證人
    鍾維凱，故意設詞誣陷其犯罪。其於八十九年七月十八日遭告訴人毆傷並恐嚇後
    ，友人姚星洲曾於翌（十九）日上午八時許，前來探望，並留下共進午餐後，始
    行離去，可證明並無告訴人指訴之傷害行為發生。何況，告訴人於派出所及分局
    之警訊筆錄中，已明確陳稱並無人在場可為證，至檢察官訊問時，卻出現證人鍾
    維凱，足見鍾維凱所言為串證之詞。原審未予詳查，即認其犯傷害罪，難令人折
    服云云。
四、經查，原審依調查證據所得，認定被告有傷害告訴人之犯行。關於證據之斟酌取
    捨，並無違背一般經驗法則及論理法則之情事。次查，被告上訴意旨所稱各節：
（一）告訴人自警訊之初，即指訴稱：伊於前開時地，遭被告以拳頭打傷下巴等語，
      而告訴人於八十九日七月十九日，經醫師驗明，下巴確受有挫傷瘀血二公分之
      傷害，復有診斷證明書在卷可憑，足見告訴人之指訴尚非無據。而遍查卷附告
      訴人之警訊筆錄，告訴人除指訴遭打傷之外，並未提及當時有無第三人目擊之
      情事。被告指告訴人當時曾稱無他人在場云云，顯與卷內資料不符。又查無其
      他積極事證可資證明告訴人與證人鍾維凱有串證情事，被告空言指稱彼等設詞
      誣陷云云，亦不足採信。
（二）證人姚星洲於本院審理之際雖證稱：伊曾於某日下午，接獲被告之電話，告知
      其與鄰居吵架、被打之事，伊曾在電話內好言相勸，並於次日上午前往被告住
      處慰問，至中午用餐後始行離去，當時，被告家中有被告、乙○○在家，但伊
      並未聞及乙○○與鄰居間有何不快，嗣被告亦未告知有再發生糾紛等詞。然查
      ：
  １、證人姚星洲已自承，伊不能確定究係何日前往被告住處慰問等情屬實。則是否
      如被告所稱，係在八十九年七月十九日，已不無可疑。
  ２、經本院將被告與證人姚星洲隔離訊問結果，被告對於姚星洲何以會前往其住處
      之過程，陳稱：其在八十九年七月十八日遭告訴人毆打後，即打電話給姚星洲
      ，但電話未打通，遂請同租一處居住之乙○○去找姚星洲，乙○○在公園內碰
      到姚星洲，告知其被打之事，次日上午，姚星洲即前來其住處等情，顯與前開
      證人姚星洲所證情節，相去甚遠。且被告稱：當時其住處除姚星洲、乙○○外
      ，另有一名老先生在場；而乙○○於八十九年七月二十日遭告訴人毆傷之事，
      其曾再向姚星洲提及云云，核亦與證人姚星洲所言不符。
      從而，證人姚星洲之證詞，既與被告所述情節相異，且不能證明係八十九年七
      月十九日發生之事，自難採為對被告有利之證據。
    綜上，被告上訴意旨否認犯罪，指摘原判決不當，並非可採，其上訴為無理由，
    應予駁回。
據上論斷，應依刑事訴訟法第三百七十三條、第三百六十八條，判決如主文。
本案經檢察官謝英民到庭執行職務。
中      華      民      國     九十     年    八      月     三十       日
                              臺灣高等法院刑事第五庭
                                  審判長法  官  曾  德  水
                                        法  官  趙  功  恆
                                        法  官  林  立  華
右正本證明與原本無異。
不得上訴。
                                        書記官  廖  月  女
中      華      民      國     九十     年    八      月     三十       日
附錄本判決論罪科刑法條：
刑法第二百七十七條第一項：
傷害人之身體或健康者，處三年以下有期徒刑、拘役或一千元以下罰金。
（罰金額度已提高為十倍）


司法院資訊處製作；財團法人民間司法改革基金會備份。
